【裁判字號】    90,訴,246
【裁判日期】    901126
【裁判案由】    違反毒品危害防制條例
【裁判全文】
臺灣花蓮地方法院刑事判決                            九十年度訴字第二四六號
    公  訴  人  臺灣花蓮地方法院檢察署檢察官
    被      告  甲○○
右列被告因違反毒品危害防制條例案件，經檢察官提起公訴（九十年度偵字第二三八
號），本院判決如左：
    主  文
甲○○施用第一級毒品，處有期徒刑拾壹月。
扣案之安非他命壹包（含袋重零點肆公克）沒收銷燬之。
    事  實
一、甲○○前因施用第二級毒品案件，經依本院以八十九年度毒聲字第五五六號裁定
    送觀察、勒戒後，認無繼續施用毒品之傾向，由台灣花蓮地方法院檢察署檢察官
    於八十九年六月二十七日以八十九年度毒偵字第四八五號不起訴處分確定。詎其
    仍不知悔改，於九十年三月三日某時，在花蓮市○○路一九六號住處，以將第一
    級毒品海洛因及第二級毒品安非他命一同放置於鋁箔紙上，再用火燒烤底部之方
    式，施用毒品一次。嗣於同日下午五時十分許，在花蓮市○○○街二七號，為警
    持搜索票查獲，並在其身上扣得安非他命一包（含袋重零點四公克），經依本院
    九十年度毒聲字第四四九號裁定送觀察、勒戒後，認有繼續施用毒品傾向，再依
    本院九十年度毒聲字第五九九號裁定令入戒治處所施以強制戒治一年。
二、案經花蓮縣警察局花蓮分局報告台灣地方法院檢察署檢察官偵查起訴。
    理  由
一、訊據被告甲○○坦承於九十年三月三日中午在住處施用第二級毒品安非他命之犯
    行，惟辯稱：係付新台幣一千元向朋友買安非他命，朋友幫其倒安非他命在錫箔
    紙上燃燒吸食時，亦倒一些其不知道的東西，朋友稱會比較有精神等語。經查被
    告為警查獲採尿送驗結果，係呈安非他命及嗎啡陽性反應等情，有花蓮縣衛生局
    煙毒尿液檢驗成績書及慈濟大學濫用藥物檢驗中檢驗總表各一份附卷可參；並有
    安非他命一包（含袋重０．四公克）扣案足憑。足見被告除施用安非他命外，尚
    有施用第一級毒品。況被告亦稱朋友當天倒給其的東西可能係海洛因，可見其知
    悉所施用者除安非他命外，可能包括海洛因在內，而仍予以施用，其有同時施用
    海洛因之不確定故意，實可認定。又被告曾因施用第二級毒品案件，經依本院以
    八十九年度毒聲字第五五六號裁定送觀察、勒戒後，認無繼續施用毒品之傾向，
    由台灣花蓮地方法院檢察署檢察官於八十九年六月二十七日以八十九年度毒偵字
    第四八五號不起訴處分確定，此有台灣花蓮地方法院檢察署刑案資料查註紀錄表
    一份在卷可參。是被告係於五年內再犯毒品危害防制條例第十條第一、二項之罪
    ，經依本院九十年毒聲字第四四九號裁定送觀察、勒戒後，認有繼續施用毒品傾
    向，再依本院九十年度毒聲字第五九九號裁定令入戒治處所施以強制戒治一年等
    情，亦有台灣高等法院被告全國前案紀錄表及台灣花蓮看守所九十年六月二十八
    日花所總字第一四四二號函各一份附卷可稽。是本件事證明確，被告犯行堪予認
    定。
二、核被告所為，係犯毒品危害防制條例第十條第一項施用第一級毒品罪及第十條第
    二項施用第二級毒品罪；其施用前後持有海洛因、安非他命之低度行為，應為施
    用海洛因、安非他命之高度行為所吸收，不另論罪。又被告係同時施用第一級、
    第二級毒品，以一行為觸犯二罪名，應依想像競合犯之規定，從一重之施用第一
    級毒品罪處斷，檢察官認應分論併罰，惟並無被告分開施用毒品之證據，依罪疑
    為輕原則，僅能採信被告同時施用第一、二級毒品之供詞。爰審酌被告犯罪之動
    機、手段、僅施用一次毒品、同時施用第一、二級毒品、所生之危害，及事後坦
    承部分犯行等一切情狀，量處如主文所示之刑。扣案之安非他命一包（含袋重０
    ．四公克）係查獲之毒品，應依法宣告沒收銷燬之。
三、公訴人另以被告係基於概括犯意，自九十年三月初至同年三月三日止，在住處施
    用第二級毒品安非他命多次，因認被告除於九十年三月三日施用安非他命外，其
    餘施用安非他命部分，亦涉有毒品危害防制條例第十條第二項之犯嫌云云。訊據
    被告僅坦承於九十年三月三日上午，在住處施用安非他命之犯行。而被告於警訊
    中係供稱於九十年三月三日十四時施用安非他命一次；於偵查中則否認有施用毒
    品。是依被告前後供詞，均僅坦承施用安非他命一次。雖被告先後所述施用毒品
    之時間不同（一為上午、一為十四時），惟被告經本院訊問之日期為九十年十一
    月十四日，離其施用毒品之時間，已相隔八個月有餘，則其就施用時間為上午或
    下午記憶不清，尚屬合理，故被告一同施用安非他命及海洛因之時間應為九十年
    三月三日某時。又被告之驗尿報告雖有嗎啡及安非他命陽性反應，亦僅能證明被
    告於查獲前曾施用安非他命及海洛因，無法證明被告有多次施用安非他命。此外
    ，復查無其他積極證據足證被告有其餘施用安非他命之犯行，自屬不能證明被告
    此部份之犯行，惟因檢察官認此部份犯行與前揭有罪部分有連續犯之裁判上一罪
    關係，爰不另為無罪之諭知。
據上論斷，應依刑事訴訟法第二百九十九條第一項前段，毒品危害防制條例第十條第
一項、第二項、第十八條第一項前段，刑法第十一條前段、第五十五條，判決如主文
。
本案經檢察官李子春到庭執行職務。
中      華      民      國    九十      年     十一     月    二十六    日
                              臺灣花蓮地方法院刑事庭
                                  法  官  李  世  華
右正本證明與原本無異。
如對本判決不服，應於送達後十日內，向本院提出上訴狀。（應抄附繕本）
                                  法院書記官
中      華      民      國    八  十  八  年    十一    月    二十八    日
附錄本判決論罪之法律條文：
毒品危害防治條例第十條第一項、第二項：
施用第一級毒品者，處六月以上五年以下有期徒刑。
施用第二級毒品者，處三年以下有期徒刑。


司法院資訊處製作；財團法人民間司法改革基金會備份。
